臺灣高等法院高雄分院刑事判決　　　　　　　　　　九十一年度上易字第五三三號
　　上訴人
　　即被告　　乙○○
右上訴人因妨害公務案件，不服臺灣高雄地方法院九十年度易字第四六二九號中華民
國九十一年二月廿七日第一審判決（起訴案號：臺灣高雄地方法院檢察署九十年度偵
字第二○四九九號），提起上訴，本院判決如左：
      主  文
上訴駁回。
      事  實
一、乙○○於民國九十年十月二日凌晨零時三十分許，駕駛車牌ＺＤＢ─三九二號輕
    型機車搭載女友陳雅伶，行經高雄市○○區○○路與五福路路口，因陳雅伶未配
    戴安全帽，遭高雄市政府警察局新興分局值勤之警員甲○○、馮松岡、施政義攔
    下，並由甲○○填製高雄市政府警察局舉發違反道路交通管理事件通知單（以下
    簡稱舉發單），詎乙○○收取該舉發單後，當場以三字經「幹你娘、臭雞巴」等
    語辱罵甲○○（公然侮辱部分未據告訴），旋即發動機車離去。
二、案經高雄市政府警察局新興分局移送臺灣高雄地方法院檢察署檢察官偵查起訴。
      理  由
一、訊之上訴人乙○○矢口否認有何侮辱公務員之犯行，辯稱：我收到舉發單即騎車
    離去，我沒有辱罵警員，且在警員開單過程中也未與女友發生爭吵云云。惟查右
    揭事實，業據證人甲○○於偵查及原審審理中具結證稱：因乙○○之女友未戴安
    全帽，我依道路交通處罰條例開單告發，乙○○收受舉發單坐在機車上發動機車
    ，並回頭以台語「幹你娘、臭雞巴」辱罵我後，隨即騎機車沿中山路往北方向逃
    逸等語（見偵查卷第八頁、原審審理筆錄）甚詳，且上訴人乙○○於收受證人甲
    ○○警員填製之舉發單，發動機車準備離去時，確有回頭以「幹你娘、臭雞巴」
    等語辱罵執勤員警乙情，亦經證人即其他在場警員馮松崗、施政義於偵查及原審
    審理中結述在卷（見偵查卷第七頁、原審審理筆錄）。而證人甲○○、馮松崗、
    施政義均與被告夙昧平生，亦無任何宿怨，衡情應無設詞誣攀之理，是證人上開
    證詞應屬可信。至證人陳雅伶雖於原審及本院審理中證稱：乙○○僅與我發生爭
    執，絕無辱罵警員云云；然證人陳雅伶為乙○○之女友，二人關係密切，且其證
    述之情節，亦與上訴人乙○○所述不符，其證稱乙○○未辱罵警員云云，係屬迴
    護之詞，尚難採信。此外，並有證人甲○○填製之舉發單及報告書附在警卷可憑
    ，事証明確，上訴人乙○○所辯顯係卸責之詞，不足採信，其犯行已堪認定。
二、核上訴人乙○○所為，係犯刑法第一百四十條第一項前段之當場侮辱依法執行職
    務之公務員罪。
三、原審適用刑法第一百四十條第一項前段、第四十一條第一項，罰金罰鍰提高標準
    條例第一條前段、第二條規定，並審酌上訴人乙○○當場對依法執行職務之公務
    員施以侮辱，法紀觀念薄弱，及事後未坦承犯行，其情節不重等一切情狀，量處
    拘役四十日，並諭知如易科罰金以三百元折算一日。經核原判決認事用法並無不
    合，量刑亦屬適當，上訴人乙○○上訴否認犯罪，為無理由，應予駁回。
據上論結，應依刑事訴訟法第三百六十八條，判決如主文。
本案經檢察官陳國全到庭執行職務。
中      華      民      國    九十一    年      四      月     三十     日
                              臺灣高等法院高雄分院刑事第八庭
                                  審判長法官  郭雅美
                                        法官  洪兆隆
                                        法官  張盛喜
右正本證明與原本無異。
不得上訴。
                                      書記官  魏文常
中      華      民      國    九十一    年      五      月     二       日
附錄本案論罪科刑法條全文：
中華民國刑法第一百四十條
 (侮辱公務員公署罪)
於公務員依法執行職務時，當場侮辱，或對於其依法執行之職務公然侮辱者，處六月
以下有期徒刑、拘役或一百元以下罰金。
對於公署公然侮辱者亦同。
                                                                 Ａ
